【裁判字號】    99,易,106
【裁判日期】    990506
【裁判案由】    竊盜
【裁判全文】
臺灣宜蘭地方法院刑事判決               99年度易字第106號
公  訴  人  臺灣宜蘭地方法院檢察署檢察官
被      告  丙○○
上列被告因竊盜案件，經檢察官提起公訴（99年度偵字第700號
），經本院裁定以簡式審判程序審理，判決如下：
    主  文
丙○○犯攜帶兇器竊盜罪，處有期徒刑陸月，如易科罰金，以新
臺幣壹仟元折算壹日，扣案之十字型螺絲起子壹支、六角套頭扳
手壹支沒收；又犯攜帶兇器竊盜罪，處有期徒刑陸月，如易科罰
金，以新臺幣壹仟元折算壹日，扣案之十字型螺絲起子壹支、六
角套頭扳手壹支沒收。應執行有期徒刑捌月，如易科罰金，以新
臺幣壹仟元折算壹日，緩刑貳年，扣案之十字型螺絲起子壹支、
六角套頭扳手壹支沒收。
    事實及理由
一、構成犯罪事實：
    丙○○因經濟困窘，無力提供子女生活費用，竟意圖為自己
    不法之所有，分別為下列竊盜行為：
  (一)於民國99年2月7日凌晨1時10分許，丙○○騎乘車牌號碼LEH
    -722號重型機車拖附板車，攜帶其所有客觀上足供兇器使用
    之十字型螺絲起子1支、六角套頭扳手1支，至宜蘭縣五結鄉
    ○○○路9號乙○○所有之房屋，見該房屋無人居住，遂持
    該十字型螺絲起子、六角套頭扳手拆卸該房屋之鋁門（含門
    框）及鋁窗框各1個（價值約新臺幣〈下同〉2千元），並搬
    至其所騎乘機車拖附之板車上，而竊取得手。
  (二)於99年2月7日凌晨1時40分許，丙○○騎乘車牌號碼LEH-722
    號重型機車拖附板車，攜帶其所有客觀上足供兇器使用之十
    字型螺絲起子1支、六角套頭扳手1支，至宜蘭縣五結鄉宜22
    線2.3公里處之農舍工地，見該處置有C型鋼，遂徒手竊取甲
    ○○所有之C型鋼4支（價值約1千元），並搬至所騎乘機車
    拖附之板車上，而竊取得手，欲離去之際適為巡邏員警發現
    始查悉上情，並扣得其所有供竊取上開鋁門、鋁窗框及預備
    供竊取上開C型鋼使用之十字型螺絲起子1支、六角套頭扳手
    1支。
二、認定犯罪事實所憑之證據及理由：
  (一)被告丙○○於警詢、偵查及本院審理中之自白。
  (二)證人即被害人乙○○於警詢之證詞。
  (三)證人即被害人甲○○於警詢之證詞。
  (四)贓物認領保管單2紙。
  (五)現場照片7張。
  (六)上開(二)至(五)所示證據，足以佐證被告首開自白與事實相符。
三、論罪科刑之理由：
  (一)按刑法第321條第1項第3款之攜帶兇器竊盜罪，係以行為人
    攜帶兇器竊盜為其加重條件，此所謂兇器，其種類並無限制
    ，凡客觀上足對人之生命、身體、安全構成威脅，具有危險
    性之兇器均屬之，且祇須行竊時攜帶此種具有危險性之兇器
    為已足，並不以攜帶之初有行兇之意圖為必要（最高法院79
    年台上字第5253號判例要旨參照）。本件被告所攜帶之十字
    型螺絲起子1支，前端為鐵製品、長約10公分，握柄部分由
    塑膠包裹、長約9公分，全長約19公分；另六角套頭扳手1支
    ，前端及握柄均係鐵製品，前端長約19公分、握柄長約7公
    分，全長約26公分，業經本院勘驗屬實，有勘驗筆錄1份在
    卷足憑，該十字型螺絲起子、六角套頭扳手均質地堅硬，屬
    客觀上對人身具有危險性之物，足以充當為兇器。故被告丙
    ○○所為犯罪事實(一)、(二)部分，均係犯刑法第321條第1項第
    3款之攜帶兇器竊盜罪。
  (二)被告所犯上開兩罪間，犯意各別，行為互殊，應予分論併罰
    。
  (三)審酌被告有違反票據法、竊盜之犯罪前科，此有臺灣高等法
    院被告前案紀錄表1份在卷可參，且其四肢健全，竟不思循
    正途賺取生活所需，反圖不勞而獲，而竊取他人財物，幸警
    方及時查獲，被害人始能領回遭竊之物品，惟已影響社會治
    安，及考量被告以務農維生，因需獨立扶養幼女，蔬菜收成
    狀況不佳，經濟困窘始犯下本案，且所竊財物價值非鉅，於
    犯罪後均坦承犯行，深感悔悟，態度良好等一切情狀，分別
    量處如主文所示之刑，並均諭知易科罰金之折算標準，及定
    其應執行之刑。
  (四)被告前於80年間雖因竊盜案件，經法院判處有期徒刑7月確
    定，惟其於81年4月26日執行完畢後，5年以內未曾因故意犯
    罪受有期徒刑以上刑之宣告，此有臺灣高等法院被告前案紀
    錄表1份在卷可參，其犯罪後已深知悔悟，且被害人乙○○
    、甲○○於警詢中亦均表示不願追究，本院認被告經此起訴
    、審判後，當知警惕，應無再犯之虞，故認其所宣告之刑，
    以暫不執行為適當，併予宣告緩刑2年，以啟自新。
  (五)扣案之十字型螺絲起子1支、六角套頭扳手1支，均為被告所
    有，供被告竊取上開鋁門及鋁窗框、預備竊取上開C型鋼所
    使用之物，業據被告於警詢、偵查及本院審理中供述明確，
    爰依刑法第38條第1項第2款規定宣告沒收。
四、適用之法律：
  (一)程序法方面：刑事訴訟法第273條之1第1項、第299條第1項
    前段、第310條之2。
  (二)實體法方面：刑法第321條第1項第3款、第51條第5款、第41
    條第1項前段、第8項、第74條第1項第2款、第38條第1項第2
    款。
本案經檢察官劉惟宗到庭執行職務。
中    華    民    國    99    年    5     月    6     日
                  刑事第二庭法  官  蘇錦秀
以上正本證明與原本無異。
如不服本判決應於收受本判決後10日內向本院提出上訴書狀，並
應敘述具體理由。若未敘述理由者，應於上訴期間屆滿後20日內
向本院補提理由書狀（均須按他造當事人之人數附繕本）。
                            書記官  劉晨輝
中    華    民    國    99    年    5     月    7     日
【附錄本案論罪科刑法條】
★刑法第321條：
犯竊盜罪而有下列情形之一者，處6月以上、5年以下有期徒刑：
一、於夜間侵入住宅或有人居住之建築物、船艦，或隱匿其內而
    犯之者。
二、毀越門扇、牆垣或其他安全設備而犯之者。
三、攜帶兇器而犯之者。
四、結夥三人以上而犯之者。
五、乘火災、水災或其他災害之際而犯之者。
六、在車站或埠頭而犯之者。
前項之未遂犯罰之。

司法院資訊處製作；財團法人民間司法改革基金會備份。
